最高法院刑事判決　　　　　　　　　　　　　　　九十一年度台上字第一九一一號
　　上　訴　人　甲○○○
右上訴人因違反毒品危害防制條例案件，不服台灣高等法院中華民國九十一年一月二
十三日第二審判決（九十年度上訴字第四０六二號，起訴案號：台灣板橋地方法院檢
察署九十年度偵字第一二二四四號），提起上訴，本院判決如左：
    主  文
上訴駁回。
    理  由
按刑事訴訟法第三百七十七條規定：上訴於第三審法院，非以判決違背法令為理由，
不得為之。是提起第三審上訴，應以原判決違背法令為理由，係屬法定要件。且必須
依據卷內資料為具體之指摘，並足據以辨認原判決已具備違背法令之形式，始屬相當
。本件原判決撤銷第一審論處上訴人甲○○○以販賣第一級毒品及意圖販賣而持有第
二級毒品罪刑之判決，改判論該上訴人以共同連續販賣第一級毒品罪，處有期徒刑捌
年，並宣告扣案之第一級毒品海洛因陸小包（驗後合計淨重參點伍貳公克）、第二級
毒品安非他命壹小包（驗後淨重貳點玖捌公克）沒收銷燬之，犯罪所得之財物新台幣
（下同）參佰元沒收之，如全部或一部不能沒收時，以其財產抵償之。係依憑上訴人
於警訊及偵查中，對於由綽號「阿禮」者提供毒品供其販賣圖利，而於民國九十年七
月初某日，綽號「阿禮」者交付其第一級毒品海洛因十小包、第二級毒品安非他命一
小包，每小包販賣價格五百元，上訴人可得一百元之利潤，上訴人分別於九十年七月
六日、同年七月十一日、同年七月十六日、同年七月二十一日販賣第一級毒品海洛因
一小包予江福壽，因江福壽現金不足，僅於第一次買受時支付三百元，尚欠上訴人一
千七百元之事實，供認不諱。並參酌證人江福壽及承辦警員蔡順諒、吳明晃供證之情
節。復有白粉六小包、結晶物一小包扣案足憑，而該扣案之白粉六小包，經送法務部
調查局鑑定結果，均含第一級毒品海洛因成分，合計淨重三點五二公克，純度百分之
七六點九四，純質淨重二點七一公克，有該局九十年九月十一日（九０）陸（一）字
第九０一七九０五七號鑑定通知書一紙在卷可稽，又扣案結晶物一小包，經送內政部
警政署刑事警察局鑑驗結果，淨重三點零三公克，取零點零五公克鑑驗，餘二點九八
公克，檢出第二級毒品甲基安非他命成分，有該局九十年十月二十二日刑鑑字第一九
０三四二號鑑驗通知書附卷可佐等證據資料，而為論斷，已敘述其所憑之證據及認定
之理由。而以上訴人否認有違反毒品危害防制條例犯行，辯稱：不知該白粉及結晶物
係屬第一級毒品海洛因及第二級毒品安非他命云云，係屬卸責之詞，不足採信，在理
由內依憑卷證資料，詳加指駁。並說明上訴人年齡已七十餘歲，有其年籍資料在卷可
參，因一時貪念，致罹刑章，實際所得亦僅三百元，且販賣第一級毒品、第二級毒品
之數量非多，縱處以最低度刑無期徒刑，猶嫌過重，衡情不無可憫，爰依刑法第五十
九條規定減輕其刑之理由。從形式上觀察，原判決並無違背證據法則、或證據上理由
矛盾之違法情形存在。上訴意旨，置原判決所為之明白論斷於不顧，專憑其個人意見
，就原審採證認事職權之適法行使及原判決理由已詳細說明之事項，漫事爭執，難認
已符合首揭法定之第三審上訴要件。又刑事訴訟法第一百條之二準用同法第一百條之
一規定，司法警察官或司法警察詢問犯罪嫌疑人時，應全程連續錄音；必要時應全程
連續錄影。但有急迫情況且經記明筆錄者，不在此限。考其立法目的，在於建立訊問
筆錄之公信力，並擔保訊問程序之合法正當；亦即在於擔保犯罪嫌疑人對於訊問之陳
述，係出於自由意思及筆錄所載內容與陳述相符。如果犯罪嫌疑人之陳述係屬自白，
並基於自由意思而非出於不正之方法，且其自由之陳述與事實相符，縱令對其訊問時
未經全程連續錄音或錄影，致訊問程序稍嫌微疵，仍難謂其自白之筆錄，無證據能力
。原判決於判決理由內並非單採上訴人於警訊中之自白為認定事實之唯一證據，且上
訴人於警訊、偵查中之自白，核與證人江福壽於警訊、偵查中之證述，互相符合。上
訴意旨又未具體指摘上訴人在警訊中之自白係出於不正之方法，以及如何與事實不符
，揆之上開說明，本件縱除去上訴人在警局之自白，綜合其他證據，仍應為同一事實
之認定，從而警局筆錄未全程連續錄音或錄影，訊問程序不無瑕疵，但不影響於判決
，上訴人執此提起第三審上訴，難認係正當之上訴理由。其上訴違背法律上之程式，
應予駁回。
據上論結，應依刑事訴訟法第三百九十五條前段，判決如主文。
中      華      民      國    九十一    年      四      月      十      日
                              最高法院刑事第十庭
                                  審判長法官  林  增  福
                                        法官  邵  燕  玲
                                        法官  吳  昆  仁
                                        法官  陳  世  雄
                                        法官  謝  俊  雄
      右正本證明與原本無異
                                              書  記  官
中      華      民      國    九十一    年      四      月     十八     日
